【裁判字號】    99,台非,251
【裁判日期】    990909
【裁判案由】    贓物
【裁判全文】
最高法院刑事判決              九十九年度台非字第二五一號
上  訴  人  最高法院檢察署檢察總長
被      告  甲○○
上列上訴人因被告贓物案件，對於台灣台中地方法院中華民國九
十九年二月八日第一審確定判決（九十九年度易字第五三號，起
訴案號：台灣台中地方法院檢察署九十八年度偵字第二八一五五
號），認為違法，提起非常上訴，本院判決如下：
    主  文
原判決撤銷。
甲○○故買贓物，處有期徒刑陸月，減為有期徒刑參月，如易科
罰金，以新台幣壹仟元折算壹日。又故買贓物，處有期徒刑陸月
，減為有期徒刑參月，如易科罰金，以新台幣壹仟元折算壹日。
應執行有期徒刑伍月，如易科罰金，以新台幣壹仟元折算壹日。
    理  由
非常上訴理由稱：「按判決不適用法則或適用不當者，為違背法
令；又受徒刑之執行完畢，或一部之執行而赦免後，五年以內故
意再犯有期徒刑以上之罪者，為累犯，刑事訴訟法第三百七十八
條及刑法第四十七條第一項分別定有明文。再被告有應併合處罰
之數罪，經法院分別判處有期徒刑確定，其中一罪或數罪之有期
徒刑先執行期滿後，法院依檢察官聲請以裁定定其全部數罪之應
執行刑確定後，其在未裁定前已先執行之有期徒刑之罪，因嗣後
合併他罪定其應執行刑結果，檢察官所換發之執行指揮書，係執
行應執行之刑，其先前已執行之有期徒刑部分，僅應予扣除而不
能認為已執行完畢。本件被告甲○○前因犯加重竊盜及牙保贓物
罪，分別經台灣嘉義地方法院及台灣高等法院台南分院判處有期
徒刑十月及有期徒刑五月，並定其應執行之刑為有期徒刑一年一
月確定，經發監執行於民國九十三年五月八日縮短刑期執行完畢
。惟被告於該二罪判決確定前，另犯偽造文書及故買贓物罪，經
台灣高等法院台中分院分別判處有期徒刑八月及有期徒刑六月確
定，又因發現其先前所犯加重竊盜及牙保贓物二罪所處之刑均合
於中華民國九十六年罪犯減刑條例所規定減刑之要件，且與其所
犯不得減刑之偽造文書及故買贓物罪所處之刑，均合於刑法第五
十一條第五款所定合併定其應執行刑之規定，而由台灣嘉義地方
法院依同法院檢察署檢察官之聲請於九十七年十月二十一日，以
九十七年度聲減字第一二三號裁定就被告所犯上開竊盜、贓物罪
所處之有期徒刑十月及有期徒刑五月，分別減為有期徒刑五月及
有期徒刑二月又十五日，並與其所犯偽造文書及故買贓物罪所處
之有期徒刑八月及有期徒刑六月，合併定其應執行之刑為有期徒
刑一年五月。旋由台灣嘉義地方法院檢察署以九十七年執助準字
第二三八三號執行指揮書發監執行，經扣抵前已於九十三年五月
八日縮短刑期執行完畢之一年一月，其刑期起算日為九十七年九
月十一日、執行期滿日為九十七年十一月十八日（並折抵羈押日
數五十三日），有卷附台灣高等法院被告前科紀錄表及貴院九十
九年度台非字第三二號判決可稽。揆之前揭說明，自不能以被告
於其所犯數罪中之竊盜、贓物等罪，已於九十三年五月八日執行
完畢，即論其於九十五年十二月間所犯本件贓物罪為累犯。乃原
判決竟依累犯予以論科，顯有適用法則不當之違背法令。案經確
定，且於被告不利，爰依刑事訴訟法第四百四十一條、第四百四
十三條提起非常上訴，以資糾正」等語。
本院按判決不適用法則或適用不當者，為違背法令。又受徒刑之
執行完畢，或一部之執行而赦免後，五年以內故意再犯有期徒刑
以上之罪者，為累犯；刑事訴訟法第三百七十八條、刑法第四十
七條第一項分別定有明文。再被告有應併合處罰之數罪，經法院
分別判處有期徒刑確定，其中一罪或數罪之有期徒刑先執行期滿
後，法院依檢察官聲請以裁定定其全部數罪之應執行刑確定後，
其在未裁定前已先執行之有期徒刑之罪，因嗣後合併他罪定其應
執行刑結果，檢察官所換發之執行指揮書，係執行應執行之刑，
其先前已執行之有期徒刑部分，僅應予扣除，而不能認為已執行
完畢。本件被告甲○○前因犯牙保贓物及加重竊盜罪，分別經台
灣嘉義地方法院及台灣高等法院台中分院判處有期徒刑五月及有
期徒刑十月，並定其應執行之刑為有期徒刑一年一月確定；嗣經
執行檢察官指揮發監執行，而於九十三年五月八日縮短刑期執行
完畢。惟被告於該二罪判決確定前，又犯行使偽造文書及故買贓
物二罪，經台灣高等法院台中分院分別判處有期徒刑八月及有期
徒刑六月確定。嗣因發現其先前所犯牙保贓物與加重竊盜二罪所
處之刑均合於中華民國九十六年罪犯減刑條例所規定減刑之要件
，且與其所犯不得減刑之行使偽造文書及故買贓物罪所處之刑，
均合於刑法第五十一條第五款所定合併定其應執行刑之規定，而
由台灣嘉義地方法院依同院檢察署檢察官之聲請於九十七年十月
二十一日，以九十七年度聲減字第一二三號裁定就被告所犯上開
加重竊盜、牙保贓物罪所處之有期徒刑十月及有期徒刑五月，分
別減為有期徒刑五月及有期徒刑二月又十五日，並與其所犯行使
偽造文書及故買贓物罪所處之有期徒刑八月及有期徒刑六月，合
併定其應執行之刑為有期徒刑一年五月。再由台灣嘉義地方法院
檢察署檢察官以九十七年度執助準字第二三八三號執行指揮書發
監執行，經扣抵先前已於九十三年五月八日縮短刑期執行完畢之
一年一月，其餘刑期自九十七年九月十一日起，迄同年十一月十
八日始執行期滿（另羈押日數折抵刑期五十三日），有卷附台灣
高等法院被告前科紀錄表各一份可稽。揆之上開說明，被告先前
所犯加重竊盜及牙保贓物罪所定應執行刑有期徒刑一年一月，雖
形式上已執行完畢，然嗣後既與其另犯之行使偽造文書及故買贓
物罪合併定其應執行之刑，檢察官指揮執行時扣除其先前已執行
之有期徒刑一年一月，再於九十七年九月十一日入監執行其餘有
期徒刑四個月，扣除羈押折抵刑期日數五十三日，至九十七年十
一月十八日始全部執行完畢；則被告先前所犯之加重竊盜及牙保
贓物罪所處之刑，即不得謂已於九十三年五月八日執行完畢。原
確定判決事實認定被告於九十五年十二月間某日，在台中市某處
，明知詹尚達所出售之福斯牌TOUAREG 型自小客車一輛（車號不
詳）係來路不明之贓物，而以新台幣（下同）十二萬元予以購買
。另於九十六年一月間（一月十日之後）在台中市○○路某處，
明知詹某所出售牌號3211-HH之BMW牌自小客車一輛，係屬來源不
明之贓物（係葉峻岷所有，於九十六年一月十日在台中市○○○
路○段一二九號遭竊），仍以二十五萬元予以購買等情。因被告
前犯加重竊盜及牙保贓物罪所處有期徒刑於渠所犯本件二故買贓
物罪時，尚未執行完畢，已如前述，即無構成累犯之餘地。乃原
判決不察，仍依刑法第四十七條第一項規定，就被告本件所犯二
故買贓物罪均論以累犯，並皆加重其刑，自有判決適用法則不當
之違背法令。案經確定，且不利於被告，非常上訴意旨執以指摘
，洵有理由。應由本院將原判決撤銷，另行判決如主文第二項所
示，以資救濟。
據上論結，應依刑事訴訟法第四百四十七條第一項第一款，刑法
第三百四十九條第二項、第五十一條第五款、第四十一條第一項
前段、中華民國九十六年罪犯減刑條例第二條第一項第三款、第
七條、第九條、第十條第一項，判決如主文。
中    華    民    國  九十九  年    九    月    九    日
                      最高法院刑事第十二庭
                          審判長法官  黃  一  鑫
                                法官  張  春  福
                                法官  林  勤  純
                                法官  陳  國  文
                                法官  宋  明  中
本件正本證明與原本無異
                                      書  記  官
中    華    民    國  九十九  年    九    月   十五   日
                                                     m
附錄條文：
刑法第三百四十九條第二項
搬運、寄藏、故買贓物或為牙保者，處五年以下有期徒刑、拘役
或科或併科一千元以下罰金。

司法院資訊處製作；財團法人民間司法改革基金會備份。
